臺灣苗栗地方法院刑事判決
109年度易字第858號
                                     110年度金訴字第45號
公  訴  人  臺灣苗栗地方檢察署檢察官
被      告  鄒慧君



上列被告因詐欺案件，經檢察官聲請以簡易判決處刑（109年度
偵字第6129號），本院認不宜以簡易判決處刑，改依通常程序審
理後，復經檢察官追加起訴（110年度偵字第1115號），本院判
決如下：
    主  文
乙○○被訴如附表一編號1所示部分無罪，被訴如附表一編號2所示
部分公訴不受理。
    理  由
壹、無罪部分： 
一、聲請簡易判決處刑意旨略以：被告乙○○於民國109年7月25日
    22時7分許，在臺中市○區○○○路0段000○0號3樓之居所，利用
    其所持用之行動電話連結至網際網路，並以所申設之帳號登
    入社群網站通訊軟體臉書（http：//www.facebook.com），
    由此獲悉收購金融帳戶資料賺取金錢之訊息，即邀約一真實
    姓名、年籍均不詳，自稱「張文賓」之男子（無證據顯示為
    未成年人）加入通訊軟體LINE好友，幾經雙方洽談後，該不
    詳男子陳稱乃南投地區某會計事務所人員，因協助在國外設
    廠之臺商以資金分流之方式達到稅務優惠目標，要求被告提
    供金融帳戶帳號以供匯入資金，並允諾正職人員每月薪資新
    臺幣（下同）3萬元或兼職人員日薪1,400元。而被告理應瞭
    解目前國內社會上層出不窮之不法份子為掩飾渠等不法行徑
    ，避免執法人員之追究及處罰，經常利用他人所申辦之金融
    帳戶存、提款項及轉帳金錢，以確保犯罪所得之不法利益並
    掩人耳目，他人是否持以犯罪雖無確信，然於客觀上可以預
    見一般取得他人所開立金融帳戶使用之行徑，常與財產犯罪
    所需有密切關聯之情形下，預見將自己所申辦之金融帳戶帳
    號提供予他人使用，可能供他人為遂行詐欺取財犯罪之取款
    工具，竟基於縱有人以其所開立之金融帳戶帳號實施詐欺取
    財犯行，亦不違背其本意之詐欺取財不確定故意，將其先前
    所申辦之玉山商業銀行後龍分行帳號0000000000000號帳戶
    （下稱本案帳戶）存摺封面予以拍照後，再經由通訊軟體LI
    NE傳送照片予該自稱「張文賓」之某不詳男子，提供他人充
    作詐騙不特定人匯款之人頭帳戶，以此為詐欺取財犯行。而
    該自稱「張文賓」之某不詳男子復要求被告於109年7月30日
    邀約一真實姓名、年籍均不詳，自稱「黃貫中」之帳號（包
    含以下各不詳人不能排除一人分飾多角之可能，故無證據證
    明為3人以上共犯，亦無證據證明係未成年人）加入通訊軟
    體LINE好友，而被告則應允照做，並經雙方對話洽談後，要
    求被告靜待聯繫。又該等自稱「張文賓」、「黃貫中」之某
    不詳男子於取得本案帳戶帳號後，隨即意圖為自己不法所有
    之犯意聯絡，由該詐欺集團之不詳成員於附表一編號1所示之
    時間，以附表一編號1所示之方式詐騙告訴人林明中，致其
    陷於錯誤，而於附表一編號1所示時間，匯款至本案帳戶內
    。其後，被告即依「黃貫中」指示於附表二編號1、2所示時
    間、地點，提領如附表二編號1、2所示金額後，將領得款項
    悉數交付與該「黃貫中」所指定之某張姓業務員。因認被告
    涉犯刑法第339條第1項之詐欺取財罪嫌等語。
二、檢察官聲請以簡易判決處刑之案件，法院於審理後，認應為
    無罪判決之諭知者，應適用通常程序審判之，刑事訴訟法第
    452條、第451條之1第4項第3款分別定有明文。　　
三、犯罪事實應依證據認定之，無證據不得認定犯罪事實；又不
    能證明被告犯罪者，應諭知無罪之判決，刑事訴訟法第154 
    條第2項、第301條第1項分別定有明文。又刑事訴訟上證明
    之證據資料，無論其為直接證據或間接證據。均須達於通常
    一般之人均不致於有所懷疑，而得確信其為真實之程度，始
    得據為有罪之認定，若未達此程度，而有合理性懷疑之存在
    ，依「罪證有疑，利於被告」之證據法則，即應為有利於被
    告之認定。
四、公訴人認被告涉犯刑法第339條第1項之詐欺取財罪嫌，係以
    被告於警詢及檢察事務官詢問時之供述、告訴人林明中於警
    詢中之指訴及台北富邦銀行匯款委託書（證明聯）影本、台
    北富邦銀行臺中分行帳戶存摺封面暨內頁交易明細資料影本
    、內政部警政署反詐騙諮詢專線紀錄表、臺中市政府警察局
    第三分局立德派出所受理詐騙帳戶通報警示簡便格式表各1
    份、玉山銀行個金集中部109年9月14日玉山個（集中）字第
    1090107077號函暨所附存戶個人資料、交易明細資料各1份
    等為其論據。
五、訊據被告固坦承本案帳戶為伊所申請開立，伊並有以LINE將
    本案帳戶存摺封面之照片傳送予「張文賓」，嗣並於告訴人
    林明中匯款至本案帳戶後，聽從「黃貫中」之指示，自本案
    帳戶提領32萬8,000元交與某男子等事實，惟堅決否認有何
    詐欺取財犯行，辯稱：伊只是想找工作，沒有要詐騙別人或
    洗錢的意思等語。經查：
（一）本案帳戶為被告所申請開立，被告有於109年7月30日18時
      48分許，以LINE將本案帳戶之存摺封面照片傳送予「張文
      賓」等情，業據被告供承明確（見本院易字卷第38至39頁
      ），並有本案帳戶之開戶資料、被告與「張文賓」間之LI
      NE對話紀錄附卷可佐（見偵字第6129號卷第21、35頁）；
      又告訴人林明中遭詐欺集團不詳成員詐欺，致其陷於錯誤
      ，於附表一編號1所示時間匯款32萬8,000元至本案帳戶內
      ，嗣被告於附表二編號1、2所示時間、地點，提領如附表
      二編號1、2所示共32萬8,000元之款項後，於109年8月4日
      12時52分至55分許間，在臺中市玉山銀行文心分行外將上
      開款項悉數交付與「黃貫中」所指定之張姓業務員等節，
      亦據被告於警詢及本院審理時坦認屬實（見偵字第6129號
      卷第5頁；本院易字卷第40頁），核與證人即告訴人林明
      中於警詢時證述之情節相符（見偵字第6129號卷第7至9頁
      ），並有台北富邦銀行匯款委託書（證明聯）影本、本案
      帳戶之交易明細、被告與、「黃貫中」之LINE對話紀錄擷
      圖各1份等在卷可稽（見偵字第6129號卷第11、22、43至4
      4頁），此部分事實固堪認定。
（二）惟因目前治安機關積極查緝詐欺犯罪，提供帳戶予他人恐
      涉刑責乙節亦經廣為宣導，詐欺集團價購取得人頭帳戶不
      易，而改以詐騙手法（常見者如以貸款、求職、投資為名
      義）取得帳戶帳號，並趁被害人未及警覺發現前，以之充
      為臨時人頭帳戶而供詐欺取財短暫使用，並進而令該提供
      帳號者提款後交付與指定詐欺集團成員之案例，於司法實
      務上確實越趨常見。因而交付金融機構帳號及提款之人是
      否成立詐欺、洗錢罪之共同正犯或幫助犯，既有上開受詐
      騙而為之可能，基於罪證有疑、利歸被告原則，就提供帳
      號及提款者是否確係基於犯罪之直接故意或間接故意而為
      ，自應依據證據審慎認定，倘有可能是遭詐騙所致，於此
      情形，對其幫助或共同犯罪故意之認定，無法確信係出於
      直接故意或間接故意所為，而仍有合理懷疑存在時，自應
      為有利於行為人之認定，以免逸脫無罪推定原則。經查：
　　1.觀諸卷附被告與「張文賓」、「黃貫中」之LINE對話紀錄
      （按被告所提出與「張文賓」之LINE對話紀錄，上方聊天
      室名稱雖顯示為「沒有其他成員」，惟由該對話紀錄曾出
      現「張文賓已收回訊息」、「張文賓離開聊天」等語，可
      知確係與「張文賓」間之LINE對話無訛），被告係主動於
      109年7月25日以LINE傳送「劉偉民」在臉書「大台中求職
      、徵才區」社團中所刊登政達公司徵才廣告之擷圖予該廣
      告上所載聯絡人「張文賓」，並詢問「張文賓」工作地點
      在何處（見偵字第6129號卷第27頁）。「張文賓」於詢問
      被告姓名、年齡、學歷、工作經驗、有無駕照、平日有無
      使用電腦等事項後，說明其係南投的會計事務所，有與臺
      中西區某會計事務所合作，並於講解「行政」、「前台」
      之工作內容後，表示其將去電臺中的會計事務所詢問尚有
      何職缺。嗣被告於翌日詢問有無職缺，「張文賓」答稱臺
      中的會計事務所沒缺人，南投的會計事務所有「金流員」
      之職缺，可以在臺中作業（見偵字第6129號卷第28頁），
      並傳送政達聯合會計事務所金流人員之工作內容、薪資簡
      介予被告，其中工作性質記載「事務所主要幫助一些台商
      在國外設廠提供稅務可享盈虧戶低等稅務優惠　目前需要
      全台不同區域的銀行帳戶通過操作帳戶入職合作投資商從
      而達到稅務優惠效果為投資商節約成本我們這個主要是一
      些企業在國外開廠之類的，因為總公司在台灣所以有些金
      流需要轉回臺灣。為了能減少他們的稅收所以找我們事務
      所配合」等語（見偵字第6129號卷第28至29頁），被告詢
      問是否方便面試談談，「張文賓」答稱面試需被告親至南
      投一趟，如不方便面試可提交資料核對建檔，被告詢問要
      傳哪些資料後，「張文賓」即要求被告提供銀行存摺封面
      、印章、提款卡、身分證健保卡正反面及其他個資，並說
      明工作內容為資金進入後，提領現金交給公司的外務人員
      ，且提醒被告在身分證上加上「僅供會計事務所工作使用
      」等文字以保障其權益（見偵字第6129號卷第30至31頁）
      ，被告即於109年7月30日傳送本案帳戶之存摺封面照片、
      其身分證及健保卡之正反面照片予「張文賓」建檔（見偵
      字第6129號卷第35頁），「張文賓」再傳送LINE ID為「
      黃貫中」之LINE聯絡資訊給被告，稱後續會由經理安排工
      作（見偵字第6129號卷第36頁），待被告與「黃貫中」在
      LINE上聯絡時，亦可見「黃貫中」要求被告準備原子筆、
      螢光筆、筆記本、文件夾等文具，並開始與被告有許多語
      音通話，被告於109年8月4日即陸續傳送自動櫃員機領款
      之交易明細、領款銀行之位置資訊及回報領款狀況。嗣被
      告於109年8月6日傳送「冒昧請問工作不是一到五都有是
      嗎 想說昨天怎麼沒事」等訊息予「黃貫中」，而「黃貫
      中」均未回復（見偵字第6129號卷第47頁）。
　  2.依上揭LINE對話紀錄，被告與「張文賓」、「黃貫中」間
      之聯繫過程，確均圍繞被告為求職而配合提供個人資料、
      證件及存摺封面照片、準備上班用文具用品及依指示將資
      金領出等事項，且「張文賓」所詢被告姓名、年齡、學歷
      、工作經驗、有無駕照、平日有無使用電腦等事項，均屬
      個人基本資料、學經歷等就業能力之範疇，與一般求職時
      雇主會進行查核之事項相符，佐以被告以LINE傳送予「張
      文賓」之證件相片，確有附上寫有「僅提供會計事務所工
      作使用」字樣之紙條（見偵字第6129號卷第35頁），且被
      告於109年8月4日12時52分至55分許間提領告訴人林明中
      所匯款項並交給「業務」後，同日15時22分、23分許提領
      告訴人甲○○所匯款項前，確有於同日13時許前往購買「黃
      貫中」稱上班需準備之A4文件夾，亦有其傳送予「黃貫中
      」之文件夾照片2張在卷可憑（見偵字第6129號卷第44、4
      5頁），若非被告主觀上確信自己在應徵工作，應無刻意
      為上開行為之必要。基此，堪認被告在與「張文賓」、「
      黃貫中」接洽過程中，主觀上始終認為自己在應徵並從事
      政達會計事務所之金流員工作，是難認被告明知提供帳戶
      帳號及領款等行為均屬詐欺或洗錢犯行之一部分，更無從
      證明被告有詐欺集團將掩飾、隱匿該等犯罪所得本質、來
      源、去向等洗錢行為之預見。
    3.經本院以「張文賓」及「黃貫中」等文字為檢索條件，依
      職權於法務部檢察書類查詢系統搜尋之結果，確有其他案
      件之多名被告，因有求職需求，看到臉書上有政達會計事
      務所徵才之訊息，遂以LINE加「張文賓」為好友，並依指
      示傳送帳戶存摺封面、證件之照片予「張文賓」，嗣經「
      張文賓」轉介加「黃貫中」為好友，「黃貫中」指示渠等
      準備上班用文具，嗣並指示渠等至銀行提款後交給公司業
      務之案件，而前開案件經承辦檢察官偵查後，均認尚不能
      排除該等案件之被告係遭詐欺集團詐騙始提供帳號並依指
      示提款之可能，而認其等罪嫌均尚有不足，而俱為不起訴
      之處分等情，此有臺灣苗栗地方檢察署檢察官110年度偵
      字第57號、109年度偵字第6398號、臺灣高雄地方檢察署
      檢察官110年度少連偵字第38號、110年度偵字第5007號、
      臺灣新竹地方檢察署檢察官109年度偵字第12719號、109
      年度偵字第12953號、110年度偵字第1192號、第3189號不
      起訴處分書在卷可資參酌（見本院易字卷第191至216頁）
      。而上開另案事證，皆為本院依職權調查所知，並非被告
      所聲請調查，要非被告事前所得預料，且亦無任何證據顯
      示被告與前開另案被告係屬相識而互為勾串，自足使人懷
      疑是否為同一詐欺集團於近似之期間所使用之相同詐欺手
      法，是被告所辯為求職，乃依指示提供帳戶帳號並將匯入
      其帳戶內款項提領後交付與對方等詞，確非無稽。
六、綜上所述，本案依公訴人所提出之證據，尚無從認定被告提
    供存摺封面照片或提領款項交付他人時，主觀上知悉該不詳
    之人係以其帳戶供作詐欺或其他不法之用，或其提領之款項
    ，乃他人之特定犯罪所得，是公訴人所舉之證據，尚不足以
    證明被告確有公訴意旨所指之詐欺取財犯行，本案不能證明
    被告犯罪，依法自應為無罪之諭知。
七、退併辦部分：
    臺灣苗栗地方檢察署檢察官110年度偵字第1115號移送併辦
    意旨固認被告如附表一編號1所涉詐欺告訴人林明中犯行，
    與本院109年度苗簡字第1147號（後改分為109年度易字第85
    8號）案件為同一案件，故移請併案審理等語。惟前開聲請
    簡易判決處刑部分既經本院為無罪之諭知，即與上開移送併
    辦部分不生同一案件關係，本院自屬無從審究，應退回檢察
    官另為適法之處理，併此敘明。
貳、公訴不受理部分： 
一、追加起訴意旨略以：被告於109年7月25日22時7分許，在臺
    中市○區○○○路0段000○0號3樓之居所，利用其所持用之行動
    電話連結至網際網路，並以所申設之帳號登入社群網站通訊
    軟體臉書（http：//www.facebook.com），由此獲悉收購金
    融帳戶資料賺取金錢之訊息，即邀約一真實姓名、年籍均不
    詳，自稱「張文賓」之男子（無證據顯示為未成年人）加入
    通訊軟體LINE好友，幾經雙方洽談後，該不詳男子陳稱乃南
    投地區某會計事務所人員，因協助在國外設廠之臺商以資金
    分流之方式達到稅務優惠目標，要求被告提供金融帳戶帳號
    以供匯入資金，並允諾正職人員每月薪資3萬元或兼職人員
    日薪1,400元。而被告理應瞭解目前國內社會上層出不窮之
    不法份子為掩飾渠等不法行徑，避免執法人員之追究及處罰
    ，經常利用他人所申辦之金融帳戶存、提款項及轉帳金錢，
    以確保犯罪所得之不法利益並掩人耳目，他人是否持以犯罪
    雖無確信，然於客觀上可以預見一般取得他人所開立金融帳
    戶使用之行徑，常與財產犯罪所需有密切關聯之情形下，預
    見將自己所申辦之金融帳戶帳號提供予他人使用，可能供他
    人為遂行詐欺取財犯罪之取款工具，竟基於縱有人以其所開
    立之金融帳戶帳號實施詐欺取財犯行，亦不違背其本意之詐
    欺取財等不確定故意，隨即將其先前所申辦之本案帳戶存摺
    封面予以拍照後，再經由通訊軟體LINE傳送照片予該自稱「
    張文賓」之某不詳男子，提供他人充作詐騙不特定人匯款之
    人頭帳戶，以此為詐欺取財犯行。而該自稱「張文賓」之某
    不詳男子復要求被告於109年7月30日邀約一真實姓名、年籍
    均不詳，自稱「黃貫中」之帳號（包含以下各不詳人不能排
    除一人分飾多角之可能，故無證據證明為3人以上共犯，亦
    無證據證明係未成年人）加入通訊軟體LINE好友，而被告則
    應允照做，並經雙方對話洽談後，要求被告靜待聯繫。又該
    等自稱「張文賓」、「黃貫中」之某不詳男子於取得本案帳
    戶帳號後，隨即意圖為自己不法所有之犯意聯絡，由該詐欺
    集團之不詳成員於附表一編號2所示之時間，與告訴人甲○○聯
    絡，並以附表一編號2所示之方式詐騙告訴人甲○○，致其陷
    於錯誤，而於附表一編號2所示時間，匯款至附表一編號2所
    示帳戶內。上開詐欺集團成員於告訴人甲○○匯入款項後，即
    指示被告於附表二編號3、4所示之時間地點(無法證明為加
    入詐騙集團組織後之首次犯行)，陸續以附表二編號3、4所示
    之方式領款項而得手，並將所提領之款項交與詐欺集團成員。
    因認被告涉犯刑法第339條第1項詐欺取財、洗錢防制法第14
    條第1項之洗錢等罪嫌等語。
二、按不起訴處分已確定者，非有發現新事實或新證據，或有刑
    事訴訟法第420 條第1 項第1 款、第2 款、第4 款或第5 款
    所定得為再審原因情形之一者，不得對於同一案件再行起訴
    ；案件曾為不起訴處分，而違背刑事訴訟法第260 條之規定
    再行起訴者，應諭知不受理之判決，刑事訴訟法第260 條、
    第303 條第4 款分別定有明文。所謂發見新事實或新證據者
    ，係指於不起訴處分前未經發現至其後始行發現者而言，若
    不起訴處分前，已經提出之證據，經檢察官調查斟酌者，即
    非該條款所謂發見之新證據，不得據以再行起訴（最高法院
    57年台上字第1256號、69年台上字第1139號判例意旨參照）
    。
三、公訴人追加起訴如附表一編號2所示部分之同一案件，已先
    經臺灣臺中地方檢察署檢察官以110年度偵字第3461號為不
    起訴處分確定：
　　被告前因詐欺案件，經臺灣臺中地方檢察署檢察官以110年
    度偵字第3461號為不起訴處分，於110年4月27日確定（下稱
    前案），有該不起訴處分書及本院電話紀錄表等在卷可參（
    見本院金訴字卷第107至116、119頁），並經本院調閱臺灣
    臺中地方檢察署檢察官110年度偵字第3461號卷宗核閱無訛
    。觀諸上開不起訴處分書所載告訴及報告意旨，與本案追加
    起訴書犯罪事實欄所載被害人、詐欺經過、被害人付款時間
    、金額及方式等均相同，是本案與前案實為事實上同一案件
    ，至為明確。又臺灣苗栗地方檢察署檢察官係於110年3月19
    日以110年度偵字第1115號追加起訴被告如附表一編號2所示
    部分之犯罪事實，並於同年6月10日繫屬於本院，有臺灣苗
    栗地方檢察署110年6月5日苗檢松宇110偵1115字第11090117
    35號函暨其上本院收文章戳存卷可稽（見本院金訴字卷第5
    頁）。是公訴人追加起訴如附表一編號2所示部分時，同一
    案件已經臺灣臺中地方檢察署檢察官不起訴處分確定。
四、本件難認有何刑事訴訟法第260條所規定得再行起訴之原因
    ：
　　本件檢察官再就被告前揭同一犯罪事實向本院追加起訴，係
    以被告於警詢及檢察事務官詢問時（按依卷附資料，被告於
    偵查中應係受檢察官訊問，而非檢察事務官詢問，此部分應
    屬誤載）之供述、告訴人甲○○於警詢中之指訴、另案被告黃
    瑋泠於警詢中之證述、郵政跨行匯款申請書影本、內政部警
    政署反詐騙諮詢專線紀錄表、新北市政府警察局土城分局土
    城派出所受理詐騙帳戶通報警示簡便格式表、玉山銀行交易
    明細資料、監視器畫面截圖各1份等為其論據，經與前案不
    起訴處分書暨該偵查卷宗交互比對，上開追加起訴書所列之
    告訴人甲○○於警詢中之指訴、郵政跨行匯款申請書影本、內
    政部警政署反詐騙諮詢專線紀錄表、新北市政府警察局土城
    分局土城派出所受理詐騙帳戶通報警示簡便格式表、玉山銀
    行交易明細資料等證據，均係原偵查卷宗內已存之資料（見
    臺灣臺中地方檢察署檢察官110年度偵字第3461號卷第25至2
    7、51、55至59、63、67、69頁），並經檢察官調查斟酌。
    至前案偵查卷內雖無追加起訴書所列之監視器畫面截圖，然
    依追加起訴書證據清單所載，此證據僅係用以證明告訴人等
    直接或輾轉匯款至前揭本案帳戶後，款項旋即遭被告提領並
    交付他人之事實，惟此部分事實迭經被告於前案及本案偵查
    中坦認不諱，是該監視器畫面截圖尚難認為係新證據。另本
    案追加起訴書所列另案被告黃瑋泠於警詢中之證述、被告於
    本案偵訊時之供述（追加起訴書誤載為被告於檢察事務官詢
    問時之供述），雖與前案偵查卷宗內所附者非同時、地製作
    之筆錄，然觀諸另案被告黃瑋泠歷次於警詢時所為證述，均
    係證稱有將款項轉帳入被告所開立之本案帳戶等節，自難認
    本案偵查卷宗內所附黃瑋泠於警詢中之證述屬新證據，又被
    告於前案、本案偵查期間，均一致辯稱係因應徵工作而受利
    用，亦即被告始終未曾自白犯罪，本案追加起訴書僅係對前
    案不起訴處分所依憑之證據（即被告辯詞）重加斟酌，而因
    前後觀點不同，致事實之認定或證據之取捨有異，尚難謂為
    發現任何新事實或新證據。本件公訴人於追加起訴書中復未
    敘明有何刑事訴訟法第260條所規定得再行起訴之原因。此
    外，復查無其他證據足認有刑事訴訟法第420條第1項第1款
    、第2款、第4款或第5款所定得為再審原因之情事。
五、綜上所述，被告被訴如附表一編號2所示部分之同一案件既
    曾經不起訴處分確定，且查無有何刑事訴訟法第260條所規
    定得再行起訴之原因。檢察官就已經不起訴處分確定之同一
    案件追加起訴，自係違反刑事訴訟法第260條之規定，爰依
    刑事訴訟法第303條第4款規定，逕為公訴不受理之諭知。
據上論斷，應依刑事訴訟法第452條、第301條第1項前段、第303
 條第4款，判決如主文。
本案經檢察官莊佳瑋聲請以簡易判決處刑，檢察官林宜賢移送併
辦、追加起訴及到庭執行職務。 　　　　
中　　華　　民　　國　　111 　年　　2 　　月　  15  　日
            刑事第二庭  審判長法  官  林卉聆
                              法  官  魏正杰
                              法  官  林信宇
以上正本證明與原本無異。　　　　　　　　　　　　　　　　
如不服本判決應於收受判決後20日內向本院提出上訴書狀，並應
敘述具體理由。其未敘述上訴理由者，應於上訴期間屆滿後20日
內向本院補提理由書(均須按他造當事人之人數附繕本)「切勿逕
送上級法院」。告訴人或被害人如對本判決不服者，應具備理由
請求檢察官上訴，其上訴期間之計算係以檢察官收受判決正本之
日期為準。　　　　　　　　　　　　　　　　　　　　　　　
                              書記官  林佩萱  
中　　華　　民　　國　　111 　年　　2 　　月　　15　　日
附表一：
編號 施用詐術之時間 施用詐術之方法 告訴人 匯款時間 匯款金額與匯入之帳戶 (新臺幣) 1 109年8月3日 以電話聯繫林明中，佯裝為總局警官，並誆稱林明中涉及洗錢案件，致使林明中陷於錯誤而同意匯款 林明中 108年8月4日  由林明中之富邦銀行帳戶號帳戶，匯款32萬8,000元至本案帳戶。 2 109年8月3日16時44分 以電話聯繫甲○○，佯裝為甲○○之姪女，並誆稱及需借款，致使甲○○陷於錯誤而同意匯款 甲○○ 109年8月4日13時22分 由甲○○之郵局帳戶0000000000000號帳戶，先匯款7萬元至另案被告黃瑋泠(所涉詐欺部分，另由臺灣高雄地方檢察署檢察官為不起訴處分)名下之玉山銀行帳號0000000000000號帳戶後，再由另案被告黃瑋玲將此7萬元匯入本案帳戶。 
附表二：
編號 提款地點及時間 金融機構帳號 提領金額 (新臺幣) 1 台中市○○區○○路○段000號玉山銀行文心分行 109年8月4日12時43分 玉山銀行後龍分行帳戶 28萬8,000元 2 台中市○○區○○路○段000號玉山銀行文心分行 109年8月4日12時50分 玉山銀行後龍分行帳戶 4萬元 3 台中市○○區○○路○段000號玉山銀行文心分行 109年8月4日15時22分 玉山銀行後龍分行帳戶 5萬元 4 台中市○○區○○路○段000號玉山銀行文心分行 109年8月4日15時23分 玉山銀行後龍分行帳戶 2萬元